

CONTACTO

andrealn14@gmail.com

+34 628 678 627

Barcelona

GitHub

in <u>Linkedin</u>

TECHSKILLS

BackEnd

PHP(Laravel), Java, Golang

Bases de Datos

MySQL, MongoDB

FrontEnd

HTML, CSS, JavaScript, React

Otras herramientas

Docker, Git, GitHub, Postman, PHPUnit, Swagger, Spatie, Passport

SOFTSKILLS

- Organización y responsabilidad
- Autoaprendizaje
- Optimización y organización del tiempo
- Trabajo en equipo
- Resolutiva y proactiva
- Gestión de la frustación

IDIOMAS

Catalán, Castellano - Nativo Inglés -C1

CERTIFICACIONES

Examen Certificación A3ASESOR eco nivel avanzado e inicial

Andrea López

Web Developer

SOBRE MI

Desarrollar mi carrera en el campo del desarrollo web como FullStack Developer especializada en PHP y Laravel, fusionando mi experiencia en contabilidad y finanzas para impulsar el crecimiento y el éxito de proyectos tecnológicos innovadores.

EXPERIENCIA LABORAL

BackEnd Developer It Academy | Feb 2024 - Jun 2024

- ° Proyecto: ITA Profiles.
 - ° Desarrollo de un backend para un proyecto de perfiles utilizando **Laravel**.
 - ° Implementación de una API REST documentada con **Swagger**.
 - ° Uso de contenedores **Docker** para garantizar la coherencia del entorno de desarrollo.
 - ° Configuración y gestión de bases de datos MySQL mediante PHPMyAdmin.
 - ° Realización de pruebas y migraciones de base de datos con **PHPUnit** y **Artisan**.
 - ° Repositorio Github

Full Stack Developer It Academy | Feb 2024

- ° Proyecto Final: Desarrollo de una API para un Juego de Dados utilizando Laravel.
 - ° Implementación de funcionalidades clave utilizando **Laravel**.
 - ° Pruebas exhaustivas con Postman.
 - ° Gestión de roles y permisos con **Spatie**.
 - ° Autenticación segura con Passport y OAuth2.
 - ° Pruebas automatizadas y de integración con **PHPUnit**.
 - ° Repositorio Github

Técnico Contable

Asesoría Barcelona | Sept 2018 - Nov 2022

- ° Prácticas curriculares y extracurriculares
 - ° Experiencia con Software A3Wolters Kluwer
 - ° Supervisión del **ciclo contable** y **análisis de datos** financieros.
 - ° Confección de **asientos contables** y **conciliaciones bancarias**.
 - ° Preparación de información contable, financiera y fiscal.
 - ° Elaboración de **cierres contables**, presentación de **impuestos**.

FORMACIÓN

Master en Dirección Financiera y Control de Gestión

EAE Bussiness School | Sept 2022 - Ago 2024

Bootcamp Full Stack PHP

It Academy | Oct 2023 - Feb 2024

Grado de Administración y Dirección de Empresas

Universitat de Barcelona | 2016 - 2020